【裁判字號】    99,簡上,177
【裁判日期】    990730
【裁判案由】    傷害
【裁判全文】
臺灣臺南地方法院刑事判決             99年度簡上字第177號
上  訴  人  臺灣臺南地方法院檢察署檢察官
被      告  甲○○
上列上訴人因被告犯傷害案件，不服本院99年度簡字第527號中
華民國99年3月26日第一審判決（聲請案號：98年度調偵字第144
9號），提起上訴，本院管轄之第二審合議庭判決如下：
    主    文
上訴駁回。
    事實及理由
一、本院審理結果，認第一審簡易判決認事、用法及量刑均無不
    當，應予維持，並引用第一審簡易判決書及檢察官聲請簡易
    處刑書記載之事實、證據及理由（如附件）。
二、原審以被告罪證明確，適用刑事訴訟法第四百四十九條第一
    項前段、第四百五十四條第二項，刑法第二百七十七條第一
    項、第四十一條第一項前段，刑法施行法第一條之一之規定
    ，量處拘役二十日，並諭知如易科罰金之折算標準，認事用
    法均無違誤。而檢察官之上訴意旨略以：本件被告僅因告訴
    人拒絕交付其所要求之款項，即動輒施用暴力傷害告訴人，
    原審量刑實屬過輕，不足使被告知所悔悟，亦難生矯治之效
    ，認原審判決尚有不當云云。
三、按關於刑之量定，係實體法上賦予法院得為自由裁量之事項
    ，法院如已斟酌刑法第五十七條各款所列情狀，而未逾越法
    定刑度，或濫用其權限，尚難謂為違法。況且，在同一犯罪
    事實與情節，如別無其他加重或減輕之原因，下級審法院量
    定之刑，亦無過重或失輕之不當情形，上級審法院對下級審
    法院之職權行使，原則上應予尊重（最高法院八十五年度臺
    上字第二四四六號判決意旨參照）。經查，被告於偵查中及
    本院審理時均坦承不諱，其犯後態度良好，而原審斟酌被告
    之素行、品行、智識程度，與告訴人之關係、犯罪之動機係
    因金錢糾紛、犯罪之手段，告訴人身體所受傷害之程度，尚
    未與告訴人達成和解等一切情狀，為量刑之酌科，本院審酌
    原判決並無違法或顯然失出失入，亦無何科罰與罪責不相當
    之瑕疵可指，是以原判決認事用法既無違誤，檢察官就上訴
    意旨所稱「僅因拒絕交付所要求之款項，即動輒施用暴力傷
    害告訴人」之情事，亦未進一步提供相關之事證供本院參酌
    ，是以檢察官以原審量刑過輕為由，提起上訴，指摘原判決
    不當，核無理由，應予駁回。
據上論斷，應依刑事訴訟法第四百五十五條之一第一項、第三項
、第三百六十八條、第三百七十三條，判決如主文。
本案經檢察官孫昱琦到庭執行職務。
中    華    民    國    99    年    7     月    30    日
                  刑事第十三庭  審判長法  官  張銘晃
                                      法  官  黃翰義
                                      法  官  徐文瑞
以上正本證明與原本無異。
本件不得上訴。
                                      書記官  何小玉
中    華    民    國    99    年    7     月    30    日

司法院資訊處製作；財團法人民間司法改革基金會備份。
